臺灣桃園地方法院刑事判決
111年度審易字第631號
公  訴  人  臺灣桃園地方檢察署檢察官 
被      告  田文浩

                    籍設桃園市○鎮區○○路000號(桃園○                           ○○○○○○○○)
上列被告因侮辱罪案件，經檢察官提起公訴（111年度偵緝字第5
46號），本院判決如下：
    主  文
田文浩犯公然侮辱罪，處罰金新臺幣陸仟元，如易服勞役，以新
臺幣壹仟元折算壹日。
    事  實
一、田文浩進入桃園市○鎮區○○○路000號柒柒零食（起訴書漏載
    ，應予補充）OUTLET超商消費時，因不滿超商店長即張之綺
    要求田文浩配合實聯制登記，竟基於公然侮辱之犯意，於民
    國110年5月31日下午6時22分許，在上開處所，以「肖查某
    」（台語）辱罵張之綺，足以貶損張之綺之名譽。
二、案經張之綺訴由桃園市政府警察局平鎮分局報告臺灣桃園地
    方檢察署檢察官偵查後起訴。
    理  由
壹、程序方面：
    本案據以認定被告田文浩犯罪之供述證據，公訴人及被告在
    本院審理時均未爭執其證據能力，復經本院審酌認該等證  
    據之作成並無違法、不當或顯不可信之情況。而非供述證  
    據亦非公務員違背法定程序所取得，依刑事訴訟法第159條
    之5第2 項、第158 條之4 規定反面解釋，均有證據能力， 
     合先敘明。
貳、實體方面：
一、被告田文浩固坦承於上述時地，有說「肖查某」（台語)之
    事實，但否認有公然侮辱之犯行，辯稱：因為店長東西不賣
    我，所以我自言自語，我心裡不舒服。「肖查某」我沒有指
    誰，我是在轉身的時候自言自語講的，我沒有針對她，講這
    句話，是為了宣洩心裡的不舒服等語。
二、惟查：
  ㈠證人即告訴人張之綺證稱：我於110年5月31日18時22分遭人
    妨害名譽。我當時在店內工作，對方（指被告）進店內挑好
    商品準備結帳時，我見對方一開始在門口沒有實名制登記，
    我就好意提醒他說要進行登記，然後對方就變臉跟我說我很
    煩。我委婉跟他解釋說是政府規定，他就臉色一變跟我說我
    很煩，並開始碎碎念。我跟他說是要請警察過來跟你說明，
    他就開始跟我說你去報警啊，警察都死了之類的話，明明可
    以大事化小小事化無，並一直問我說要不要幫他結帳，我就
    跟他說那我不要賣你，請你離開。他在離開店內時就罵我瘋
    女人，之後就騎腳踏車離開。我任職於柒柒零食OUTLET，我
    是店長。我於桃園市○鎮區○○○路000號遭人妨害名譽等語（
    參偵字卷第17至22頁）。
  ㈡依據卷附之監視器譯文、照片（參偵字卷第33頁、第35至36
    頁），可知被告與證人張之綺互相對話後，被告另稱「要不
    要賣」，證人張之綺則稱「我不要請你離開，你趕快出去」
    ；被告又稱「你趕快離開」，證人張之綺復稱「這我的店我
    為什麼要離開」，被告再稱「辭職，辭職不要幹」，證人張
    之綺又稱「我為什麼要離開」，被告即對證人張之綺稱「肖
    查某」等情。是證人張之綺上述證詞，與前述譯文、照片所
    示相符，足見其證詞屬實，堪以採信。
　㈢是由上述供述證據及非供述證據可知，被告於前述時間，進
    入柒柒零食OUTLET超商消費，因實聯制登記等事宜，與店長
    即證人張之綺發生口角。其等2人於言語交鋒後，被告心生
    不滿，對證人張之綺以台語稱「肖查某」等事實。而台語之
    「肖查某」，係指瘋女人，此為眾所周知之事。則被告於上
    述時地，對證人張之綺稱「肖查某」，即係在公眾得出入之
    場所即前述超商，對證人張之綺辱罵瘋女人，實足以貶損證
    人張之綺之名譽等事實，應可認定。
  ㈣綜上所述，被告所辯均屬臨訟卸責之詞，不足採信。本案事
    證明確，被告犯行堪以認定，應予依法論科。
三、論罪科刑：
  ㈠核被告所為，係犯刑法第309 條第1 項之公然侮辱罪。
  ㈡爰審酌被告僅因與告訴人張之綺，在上述商店，就實聯制登
    記事項，有言詞上之交鋒，心生不滿，竟以上揭言詞辱罵告
    訴人，足以貶損告訴人之名譽，所為實非可取。且其犯後始
    終否認犯行，犯後態度不佳；兼衡其曾有竊盜之前科素行（
    參臺灣高等法院被告前案紀錄表）、犯罪之動機、目的、手
    段，並參酌其高職肄業之教育程度、目前無業、家庭經濟狀
    況為勉持及所生損害、迄今尚未與告訴人和解、賠償損失等
    一切情狀，量處如主文所示之刑，並諭知易服勞役之折算標
    準。
四、據上論斷，應依刑事訴訟法第299 條第1 項前段、刑法第30
    9 條第1 項、第42條第3 項，刑法施行法第1 條之1 ，判決
    如主文。
本案檢察官吳宜展提起公訴，檢察官劉仲慧到庭執行職務。
中　　華　　民　　國　　111 　年　　9 　　月　　19　　日
                  刑事審查庭 法  官  呂曾達
以上正本證明與原本無異。
如不服本判決應於收受判決後20日內向本院提出上訴書狀，並應
敘述具體理由。其未敘述上訴理由者，應於上訴期間屆滿後20日
內向本院補提理由書(均須按他造當事人之人數附繕本)「切勿逕
送上級法院」。 
　　　　　　　　　　　　　　　書記官　楊淨雲　　
中　　華　　民　　國　　111 　年　　9 　　月　　20　　日
附錄本案論罪科刑法條：
中華民國刑法第309條
公然侮辱人者，處拘役或9千元以下罰金。
以強暴犯前項之罪者，處1年以下有期徒刑、拘役或1萬5千元以
下罰金。